臺灣新北地方法院刑事判決
111年度審訴字第749號
公  訴  人  臺灣新北地方檢察署檢察官
被      告  李和展


      （現於法務部○○○○○○○○附設勒戒所觀察勒戒中）
上列被告因違反毒品危害防制條例案件，經檢察官提起公訴（11
1年度偵字第14542號），被告為有罪之陳述，經本院合議庭裁定
由受命法官獨任進行簡式審判程序，判決如下：
    主  文
李和展持有第二級毒品純質淨重二十公克以上，累犯，處有期徒
刑柒月。扣案如附表所示之物（含包裝袋）沒收銷燬。
    事  實
一、李和展明知甲基安非他命係毒品危害防制條例所管制之第二
    級毒品，不得非法持有，竟基於持有第二級毒品純質淨重20
    公克以上之犯意，於民國109年10月16日凌晨0時許，在新北
    市三重區某處，向真實姓名年籍不詳綽號「小胖」之成年男
    子，以每兩新臺幣（下同）3萬2,000元之代價，購得如附表
    所示之甲基安非他命1包而持有之。嗣於同日1時30分許，騎
    乘車牌號碼000-0000號普通重型機車，行經新北市○○區○○路
    0段000號旁時，因形跡可疑為警攔查，經警徵得李和展自願
    性同意後進行搜索，於前揭機車腳踏墊下當場扣得如附表所
    示之第二級毒品甲基安非他命1包，始循線查悉上情。
二、案經新北市政府警察局三重分局報請臺灣新北地方檢察署檢
    察官偵查起訴。
    理  由
一、程序方面：
　　本件被告李和展所犯係死刑、無期徒刑、最輕本刑為3年以
    上有期徒刑或高等法院管轄第一審案件以外之罪，於準備程
     序進行中，被告先就被訴事實為有罪之陳述，經本院告知
    簡 式審判程序之旨，並聽取公訴人及被告之意見後，認適
    宜改 依簡式審判程序進行，爰依刑事訴訟法第273條之1第1
    項規定，裁定進行簡式審判程序，合先敘明。
二、實體方面：
  ㈠認定犯罪事實所憑證據及理由：
    1.前揭犯罪事實，業據被告於警詢、偵查、本院準備程序及
      審理時自白不諱（109年度毒偵字第7045號偵查卷〈下稱第
      7045號偵卷〉第7頁至第10頁、第46頁、本院卷附111年7月
      26日準備程序筆錄及簡式審判筆錄）。
   2.被告為警查獲時，所扣得如附表所示之白色透明結晶1 包
     ，經送請台灣尖端先進生技醫藥股份有限公司毒品原物鑑
     定實驗室以氣相層析質譜儀分析法檢驗結果檢出甲基安非
     他命（Methamphetamine ）成分，有該公司出具之毒品證
     物鑑定分析報告、自願受搜索同意書、新北市政府警察局
     三重分局搜索、扣押筆錄、扣押物品目錄表各1份、查獲現
     場及扣案物品照片共5張附卷可憑（第7045號偵卷第14頁至
     第17頁、第20頁、第21頁、第66頁），復有如附表所示之
     物扣案可證。
    3.基上，足見被告上開任意性之自白，核與事實相符，應堪
      採信。本件事證明確，被告之犯行洵堪認定。
  ㈡論罪科刑理由：
    1.論罪之理由：
　　　核被告所為，係犯毒品危害防制條例第11條第4項之持有
      第二級毒品純質淨重20公克以上罪。
    2.科刑之理由：
      ⑴累犯，加重其刑（僅列最近合於累犯之前科）：
　　　　被告前於：
　　　　①105年間，因竊盜案件，經臺灣桃園地方法院以105年
          度審簡字第565號判決判處有期徒刑2月15日確定。
　　　　②105年間，因施用毒品案件，經臺灣基隆地方法院以10
          5年度基簡字第1472號判決判處有期徒刑3月確定。
　　　　③105年間，因持有第二級毒品純質淨重20公克以上案件
          ，經臺灣基隆地方法院以105年度訴字第829號判決判
          處有期徒刑7月確定。
　　　　④105年間，因竊盜案件，經臺灣新竹地方法院以106年
          度易字第109號判決判處有期徒刑4月確定。
　　　　⑤上開①至④所示各罪刑，嗣經臺灣新竹地方法院以106年
          度聲字第1418號裁定應執行有期徒刑1年1月確定。
　　　　⑥106年間，因施用毒品案件，經臺灣基隆地方法院以10
          6年度基簡字第1723號判決判處有期徒刑4月確定。
　　　  上開有期徒刑1年1月、4月接續執行，於107年9月12日
        縮短刑期執行完畢等情，有臺灣高等法院被告前案紀錄
        表在卷可徵。其於有期徒刑執行完畢後，5年內故意再
        犯本件有期徒刑以上之罪，為累犯。再考量被告所犯本
        案持有毒品犯行，與上開構成累犯之施用毒品、持有毒
        品犯行，兩者犯罪型態相關連或相同，足見被告一再為
        與本案相同類型之犯罪，堪認其主觀上具有特別惡性，
        且對於刑罰反應力薄弱，故認上開之罪有必要依刑法第
        47條第1項的規定加重其刑，以促使被告能真正的祛除
        毒品之誘惑。
      ⑵刑法第57條科刑審酌：
　　　　爰以行為人之責任為基礎，並審酌被告無視我國查緝毒
        品之禁令，不顧毒品氾濫對國人身心與社會治安等各方
        面均會造成極大負面影響，嚴重危害國民健康，仍購入
        純質淨重高達約22.459公克之甲基安非他命而非法持有
        之，數量甚鉅，其所為誠屬不該，殊值非難，惟念及被
        告坦承犯行之犯後態度，兼衡其工專肄業之智識程度、
        未婚、之前從事水電工工作、家中尚有外祖母賴其照顧
        之家庭生活經濟狀況（見本院111年7月26日簡式審判筆
        錄第4頁）等一切情狀，量處如主文所示之刑。
  ㈢沒收：
　　查：本件扣案如附表所示之白色透明結晶1包，既經鑑定檢
    出第二級毒品甲基安非他命成分，已如前述，自應依毒品危
    害防制條例第18條第1項前段之規定，諭知沒收銷燬，至於
    鑑驗取樣部分，因已滅失不存在，自毋庸諭知沒收銷燬。另
    直接包裝上開毒品之包裝袋，因與其內之毒品難以完全析離
    ，且無完全析離之實益及必要，均應視為毒品，亦應依毒品
    危害防制條例第18條第1項前段規定，一併宣告沒收銷燬。
三、適用之法律：
  ㈠刑事訴訟法第273條之1第1項、第299條第1項前段。
  ㈡毒品危害防制條例第11條第4項、第18條第1項前段。
  ㈢刑法第11條、第47條第1項。
本案經檢察官鄭淑壬偵查起訴，由檢察官黃明絹到庭執行職務。
中　　華　　民　　國　　111 　年　　8 　　月　　9 　　日
                  刑事第二十四庭  法  官 潘 長 生 
上列正本證明與原本無異。
如不服本判決，應於判決送達後20日內敘明上訴理由，向本院提
出上訴狀（應附繕本），上訴於臺灣高等法院。其未敘述上訴理
由者，應於上訴期間屆滿後20日內向本院補提理由書「切勿逕送
上級法院」。
                                  書記官  許 雅 琪
中　　華　　民　　國　　111 　年　　8 　　月　　9 　　日
附錄本案論罪科刑法條全文：
毒品危害防制條例第11條
持有第一級毒品者，處3年以下有期徒刑、拘役或新臺幣30萬元
以下罰金。
持有第二級毒品者，處2年以下有期徒刑、拘役或新臺幣20萬元
以下罰金。
持有第一級毒品純質淨重十公克以上者，處1年以上7年以下有期
徒刑，得併科新臺幣1百萬元以下罰金。
持有第二級毒品純質淨重二十公克以上者，處6月以上5年以下有
期徒刑，得併科新臺幣70萬元以下罰金。
持有第三級毒品純質淨重五公克以上者，處2年以下有期徒刑，
得併科新臺幣20萬元以下罰金。
持有第四級毒品純質淨重五公克以上者，處1年以下有期徒刑，
得併科新臺幣10萬元以下罰金。
持有專供製造或施用第一級、第二級毒品之器具者，處1年以下
有期徒刑、拘役或新臺幣10萬元以下罰金。
附表：
物品名稱  鑑驗結果 白色透明結晶1包  白色透明結晶1包，經送台灣尖端先進生技醫藥股份有限公司鑑定，檢出甲基安非他命（Methamphetamine）成分，驗前毛重35.9公克，驗前淨重34.929公克，取樣0.022公克，驗餘淨重34.907公克，純度64.3％，純質淨重22.459公克。